臺灣士林地方法院民事判決
110年度再易字第22號
再審原告    邵寶華  
再審被告    陳清南  
上列當事人間給付票款再審之訴事件，再審原告對於中華民國10
8年9月25日本院107年度簡上字第270號民事確定判決，提起再審
之訴，本院判決如下：
    主  文
再審之訴駁回。
再審訴訟費用由再審原告負擔。
    理  由
一、按再審之訴，應於30日之不變期間內提起。前項期間，自判
    決確定時起算，判決於送達前確定者，自送達時起算；其再
    審之理由發生或知悉在後者，均自知悉時起算。但自判決確
    定後已逾5年者，不得提起，民事訴訟法第500條第1項、第2
    項定有明文。本院107年度簡上字第270號判決（下稱原確定
    判決），於民國108年12月27日確定，原告主張再審事由知
    悉在後即於110年6月1日收受本院109年簡上字第93號判決(
    下稱系爭判決)，起算30日不變期間之末日為110年7月1日，
    故再審原告於110年7月1日提起本件再審之訴，經核尚未逾3
    0日之法定不變期間，先予敘明。
二、再審原告主張：再審被告在原確定判決中係主張訴外人江嘉
    貫持再審原告所簽發如原確定判決附表所示之支票向再審被
    告借款，再審被告將款項交付江嘉貫，再轉交於再審原告，
    請求伊給付票款云云。然實係江嘉貫向再審原告借票使用，
    約定會負責匯款至再審原告支票帳戶，讓各紙支票兌現，事
    後竟配合再審被告為不實證言。而後於系爭判決請求清償借
    款事件中，江嘉貫另自承其有持再審原告所簽發相同支票帳
    戶之其他支票，用以支付其個人債務，而無法就借款轉交予
    再審原告提出憑證等情，可徵江嘉貫確有向再審原告借票後
    ，持支票向再審被告周轉現金使用之可能，難僅憑江嘉貫之
    證詞，驟認再審原告與再審被告間成立消費借貸之法律關係
    。是原確定判決有民事訴訟法第496 條第1 項第11款規定之
    再審事由，爰提起再審之訴等語。並聲明：㈠原確定判決關
    於再審原告敗訴部分廢棄。㈡前開廢棄部分，再審被告在第
    一審之訴及假執行之聲請均駁回。
三、經查：
㈠、按民事訴訟法第496條第1項第11款為判決基礎之民事、刑事
    、行政訴訟判決及其他裁判或行政處分依其後之確定裁判或
    行政處分已變更，必須變更前之裁判或行政處分，經前訴訟
    援為判決基礎，始有本款規定之適用。如確定判決非以變更
    前之裁判或行政處分為其裁判基礎，而係法院自行調查證據
    審判之結果，自無前開規定之適用(最高法院63年台上字第2
    313號民事判例意旨參照）。
㈡、再審原告雖主張系爭判決認為不能僅憑證人江嘉貫之證詞驟
    認再審原告委任江嘉貫向再審被告借貸及收受借款，而認定
    再審被告對再審原告無新臺幣（下同）27萬元之消費借貸請
    求權。然原確定判決除依證人江嘉貫之證詞外，另斟酌支票
    簽發、背書交付過程，認定兩造並非直接前後手，暨佐以支
    票存款送款單、提存款交易憑條與部分支票票載金額吻合等
    情，認定再審被告得依票據關係請求再審原告給付150萬元
    票款本息，係自行調查證據認定之結果，並未援引任何系爭
    判決為判決基礎（見本院卷第20至23頁），自無民事訴訟法
    第496條第1項第11款規定之適用。則再審原告以系爭判決之
    判決理由為由，對原確定判決提起再審之訴，即屬無據。
四、末按再審之訴顯無再審理由者，得不經言詞辯論，以判決駁
    回之，民事訴訟法第502 條第2 項定有明文。再審原告以原
    確定判決有民事訴訟法第496條第1項第11款之再審原因為由
    ，對原確定判決提起再審之訴，其再審之訴為顯無理由，不
    經言詞辯論，應予駁回。
五、本件事證已臻明確，兩造其餘攻擊防禦方法及所用證據，核
    與判決結果不生影響，爰不一一論述，併此敘明。
六、據上論結，本件再審之訴為無理由，依民事訴訟法第78條，
    判決如主文。
中　　華　　民　　國　　110 　年　　12　　月　　30　　日
　　　　　　　　　民事第四庭審判長法  官  黃欣怡
  　　　　　　　　　　　　        法  官  林大為
　　　　　　　　　　　　　        法  官  絲鈺雲
以上正本係照原本作成。
本件判決不得上訴。　　　　　　　　　　　　　　　
中　　華　　民　　國　　111 　年　　1 　　月　　6 　　日
                                  書記官  楊家玲